臺灣高等法院高雄分院刑事判決　　　　94年度上訴字第1394號
　　上　訴　人　臺灣屏東地方法院檢察署檢察官
　　被　　　告　甲○○
 　　　　　　　　　　　 弄2.
上列上訴人因被告違反毒品危害防制條例案件，不服臺灣屏東地
方法院94年度訴字第530 號中華民國94年8 月5 日第一審判決（
起訴案號：臺灣屏東地方法院檢察署94年度毒偵字第1154號），
提起上訴，及移送併辦（臺灣屏東地方法院檢察署94年度毒偵字
第2047號），本院判決如下：
    主  文
原判決撤銷。
甲○○連續施用第一級毒品，處有期徒刑壹年，扣案之第一級毒
品海洛因壹包（驗後淨重零點貳零公克，空包裝重零點貳壹公克
）、殘留海洛因之注射針筒貳支，均沒收銷毀之；又連續施用第
二級毒品，處有期徒刑柒月，扣案之第二級毒品甲基安非他命壹
包（驗後毛重零點壹公克）、沾有毒品甲基安非他命殘渣之吸管
（藥鏟）貳支、玻璃球吸食器壹支、自製吸食器壹組及包裝袋
只，均沒收銷燬之；應執行有期徒刑壹年肆月，扣案之第一級毒
品海洛因壹包（驗後淨重零點貳零公克，空包裝重零點貳壹公克
）、殘留海洛因之注射針筒貳支、第二級毒品甲基安非他命壹包
（驗後毛重零點壹公克）、沾有毒品甲基安非他命殘渣之吸管（
藥鏟）貳支、玻璃球吸食器壹支、自製吸食器壹組及包裝袋只
，均沒收銷燬之。
    事  實
一、甲○○於民國93年間，因施用毒品案件，經臺灣屏東地方法
    院以93年度毒聲字第282 號裁定送觀察勒戒後，認無繼續施
    用毒品傾向，於93年10月5 日執行完畢出所，且經臺灣屏東
    地方法院檢察署檢察官於同年10月11日以93年度毒偵字第19
    64號、毒偵緝字第125 號為不起訴處分確定。詎其仍未戒除
    毒癮，竟於5 年內，又基於施用第一級毒品海洛因、第二級
    毒品甲基安非他命之概括犯意，自94年2 月間某日起至5月2
    日晚上10時許止，在其位於屏東縣萬丹鄉○○街15號居所，
    以將毒品海洛因摻入香菸內點燃吸食之方式，連續施用毒品
    海洛因多次，平均每2 星期施用1 次；另以將毒品甲基安非
    他命置於玻璃球吸食器內，下方點火加熱燒烤，再以口鼻吸
    食蒸發氣體之方式，連續施用第二級甲基安非他命多次，平
    均每星期施用1 次。嗣於同94年5 月3 日17時40分許，為警
    持搜索票在其上開居所查獲，並扣得第二級毒品甲基安非他
    命1 包（驗後毛重0.1 公克）及其所有且供施用毒品甲基安
    非他命所用而均沾有毒品甲基安非他命殘渣之吸管（藥鏟）
    2 支、玻璃球吸食器1 支、自製吸食器1 組及包裝袋3 只。
二、甲○○於94年5 月3 日17時40分許，為警查獲後移送臺灣屏
    東地方法院檢察署，經公訴人限制住居，仍不知悔改，承前
    施用第一級毒品海洛因、第二級毒品甲基安非他命之概括犯
    意，自94年5 月4 日起至94年7 月27日21時許，在其前開屏
    東縣萬丹鄉○○街15號居所，以將毒品海洛因摻入香菸內點
    燃吸食之方式，連續施用毒品海洛因2 次；另以將毒品甲基
    安非他命置於玻璃球吸食器內，下方點火加熱燒烤，再以口
    鼻吸食蒸發氣體之方式，連續施用第二級毒品甲基安非他命
    2 次。嗣於94年7 月29日17時30分，為警持搜索票前往其居
    住搜索，當場並查獲其所有之海洛因1 包（驗後淨重0.20公
    克，空包裝重0.21公克）及其已使用過殘留有海洛因之注射
    針筒2 支扣案。
三、案經屏東縣警察局屏東分局分別報告臺灣屏東地方法院檢察
    署檢察官偵查起訴及移送本院併案審理。
    理  由
一、按除被告所犯為死刑、無期徒刑、最輕本刑為3 年以上有期
    徒刑之罪或高等法院管轄第一審案件者外，於前條第1 項程
    序進行中，被告先就被訴事實為有罪之陳述時，審判長得告
    知被告簡式審判程序之旨，並聽取當事人、代理人、辯護人
    及輔佐人之意見後，裁定進行簡式審判程序，刑事訴訟法第
    273 條之1 第1 項定有明文。本件經被告甲○○同意，適用
    簡式審判程序，因此依同法第273 條之2 之規定，不受第15
    9 條第1 項、第161 條之2 、第161 條之3 、第163 條之1
    及第164 條至第170 條規定之限制，先此敘明。
二、上揭事實，訊據被告甲○○於原審及本院準備程序中坦承不
    諱，且(一)被告先後2 次為警查獲後，經採尿送鑑定結果，確
    均呈嗎啡、甲基安非他命陽性反應，有台灣檢驗科技股份有
    限公司濫用藥物檢驗報告2 份在卷可稽。(二)復有疑似第一級
    毒品海洛因1 包、使用過之注射針筒2 支、第二級毒品甲基
    安非他命之結晶1 包及吸管（藥鏟）2 支、玻璃球吸食器1
    支、自製吸食器1 組及包裝袋3 只扣案可資佐證。(三)又上開
    扣案物品經送請專業機構鑑定結果，其中白色粉末1 包確為
    第一級毒品海洛因（驗後淨重0.20公克，空包裝重0.21公克
    ），結晶1 包確為第二級毒品甲基安非他命（驗後毛重0.1
    公克），其餘吸管（藥鏟）2 支、玻璃球吸食器1 支、自製
    吸食器1 組及包裝袋3 只，均因沾有毒品甲基安非他命殘渣
    而呈甲基安非他命陽性反應，已使用過之注射針筒2 支，均
    呈海洛因陽性反應，亦有法務部調查局鑑定通知書1 份及高
    雄醫學大學附設中和紀念醫院檢驗報告7 份附卷可參，是被
    告之自白與事實相符，堪予採信。次查，被告於93年間，因
    施用毒品案件，經原審法院以93年度毒聲字第282 號裁定送
    觀察勒戒後，認無繼續施用毒品傾向，於93年10月5 日執行
    完畢出所，且經臺灣屏東地方法院檢察署檢察官於同年10月
    11 日 以93年度毒偵字第1964號、毒偵緝字第125 號為不起
    訴處分確定，有卷附臺灣屏東地方法院檢察署刑案資料查註
    紀錄表、同署全國施用毒品案件紀錄表、臺灣高等法院被告
    前案紀錄表在卷可考，本件事證明確，被告連續施用第一級
    毒品、第二級毒品犯行，均堪認定。
三、按海洛因、甲基安非他命分別係毒品危害防制條例所定之第
    一級毒品、第二級毒品，均不得非法施用，是核被告甲○○
    所為，係犯毒品危害防制條例第10條第1 項、第2 項之施用
    第一級毒品、施用第二級毒品罪。被告為施用毒品海洛因、
    甲基安非他命而分別持有毒品之低度行為，已為其後施用毒
    品之高度行為所吸收，不另論罪。被告先後多次施用毒品海
    洛因、甲基安非他命犯行，時間緊接，方法相同，觸犯構成
    要件相同之罪，顯係基於概括犯意反覆為之，為連續犯，各
    應依刑法第56條規定論以1 罪，並加重其刑。被告於本院自
    白其自94年2 月間起，即有連續施用毒品海洛因、甲基安非
    他命之事實，以及自94年5 月4 日起至94年7 月27日止，施
    用第一級毒品及第二級毒品之事實，雖均未經起訴，然與起
    訴部分具有連續犯之裁判上一罪關係，為起訴效力所及，本
    院應併予審理。被告所犯上開2 罪間，犯意各別，行為互殊
    ，應予分論併罰。
四、原判決以被告甲○○罪證明確，因予論罪科刑，固非無見；
    惟查：被告自94年5 月4 日起至94年7 月27日止，連續施用
    第一級毒品及第二級毒品之事實，原審未及一併審酌，尚有
    未洽。公訴人上訴意旨，執此指摘原判決不當，為有理由，
    自應由本院將原判決予以撤銷改判。爰審酌被告甫經戒斷毒
    癮之保安處分程序（參見前揭紀錄表），仍未徹底戒絕毒癮
    ，顯見其意志不堅，亦無悔改之決心，有違政府制定毒品危
    害防制條例之立法美意，惟施用毒品係戕害自己身心健康，
    未對他人造成危害及犯後之態度等一切情狀，分別量處如主
    文第二項所示之刑，並定其應執行之刑。又扣案之第一級毒
    品海洛因1 包（驗後淨重0.20公克，空包裝重0.21公克，包
    裝袋部分因與毒品無法析離，應整體視為毒品）及第二級毒
    品甲基安非他命1 包（驗後毛重0.1 公克，包裝袋部分因與
    毒品無法析離，應整體視為毒品），均係屬查獲之毒品，其
    餘其所有已使用過殘留有海洛因之注射針筒2 支、沾有毒品
    甲基安非他命殘渣之吸管（藥鏟）2 支、玻璃球吸食器1支
    、自製吸食器1 組及包裝袋3 只，亦應整體視為毒品，均依
    毒品危害防制條例第18條第1 項前段之規定，併予宣告沒收
    銷燬之。
五、被告甲○○經合法傳喚，無正當理由不到庭，爰不待其陳述
    逕行判決。
據上論結，應依刑事訴訟法第369 條第1 項前段、第364 條、第
299 條第1 項前段、第371 條、第273 條之1 第1 項、第273 條
之2 ，毒品危害防制條例第10條第1 項、第2 項、第18條第1 項
前段，刑法第11條前段、第56條、第51條第5 款，判決如主文。
本案經檢察官張其主到庭執行職務。
中　　華　　民　　國　　94　　年　　10　　月　　28　　日
                  刑事第二庭    審判長法  官  林正雄
                                      法  官  陳啟造
                                      法  官  黃壽燕
以上正本證明與原本無異。
施用第二級毒品部分不得上訴。
施用一級毒品部分如不服本判決應於收受本判決後10日內向本院
提出上訴書狀，其未敘述上訴理由者，並得於提起上訴後10日內
向本院補提理由書狀（均須按他造當事人之人數附繕本）「切勿
逕送上級法院」。
中　　華　　民　　國　　94　　年　　10　　月　　28　　日
　　　　　　　　　　　　　　　　　　　書記官  黃一秋
附錄本件判決論罪科刑法條：
毒品危害防制條例第10條：
  施用第一級毒品者，處6月以上5年以下有期徒刑。
  施用第二級毒品者，處3年以下有期徒刑。
